

Renan Diniz Ferreira

Endereço para acessar este CV: http://lattes.cnpq.br/1992966498772739

ID Lattes: 1992966498772739

Última atualização do currículo em 10/03/2020

Mestrando em Bioética pela Universidad Europea del Atlantico. Farmacêutico Generalista, pelo Instituto de Biociências da Universidade Presidente Antônio Carlos onde trabalhou na área de patologia com o tumor de Ehrlich em camundongos balb/c. Homenageado com a Medalha Doutor Zezinho Bonifácio, como aluno destaque de sua turma de graduação. Desde 2008 atua na área da educação como docente, no ensino fundamental, médio e técnico, tendo como destaque o trabalho docente dos cursos Técnicos de Farmácia, Enfermagem e Análises Clínicas do CENEP - São João Del Rei, ministrando as disciplinas de Farmácia Hospitalar, Química Básica e Farmacêutica, Microbiologia, Patologia e Parasitologia, dentre outras. Atua também como diretor técnico da empresa Drogaria R&C - Drogaria São João. Possui formação generalista, onde pode-se atuar nas áreas de tecnologia farmacêutica e tecnologia de alimentos. (Texto informado pelo autor)

Identificação

Nome

2016

2007 - 2011

Nome em citações bibliográficas

Lattes iD

Renan Diniz Ferreira DINIZ, R.; FERREIRA, R. D.

http://lattes.cnpg.br/1992966498772739

Endereço

Endereço Profissional

Centro de Educação Profissional Tiradentes. Rua Ministro Gabriel Passos, 111

Centro

36307330 - São João del Rei, MG - Brasil

Telefone: (32) 33717074

Formação acadêmica/titulação

2018 Mestrado em andamento em Máster em Bioética.

Universidad Europea del Atlántico, Espanha. Orientador: Lídia Henriques Rego.

Especialização em andamento em Gestão de Assistência Farmacêutica. (Carga Horária: 495h).

Universidade Candido Mendes, UCAM, Brasil.

Graduação em Farmácia Generalista.

Universidade Presidente Antônio Carlos, UNIPAC, Brasil.

Título: Influência da administração do extrato liofilizado de Aloe vera sobre o crescimento do tumor sólido de Ehrlich..

Orientador: Suely Gomes Tavares.

Formação Complementar

Formação Complementa	ſ
2018 - 2018	Vendas e atendimento ao Cliente. (Carga horária: 2h).
	GERMED PHARMA, GERMED, Brasil.
2016 - 2016	Inglês para Viagens. (Carga horária: 120h).
	Portal da Educação, PORTAL EDUCAÇÃO, Brasil.
2015 - 2015	Laboratório de Desenvolvimentos das Relações Humanas. (Carga horária: 80h).
	A Tato & Bueno Consultoria LTDA, TATO, Brasil.
2015 - 2015	Desenvolvimento do Potencial Humano. (Carga horária: 12h).
	A Tato & Bueno Consultoria LTDA, TATO, Brasil.
2014 - 2014	Imunologia Clínica e Laboratorial. (Carga horária: 60h).
	Portal da Educação, PORTAL EDUCAÇÃO, Brasil.
2014 - 2014	Boas Práticas em serviços de alimentação. (Carga horária: 12h).
	Agência Nacional de Vigilância Sanitária, ANVISA, Brasil.
2014 - 2014	Coleta de sangue - diagnóstico e monitoramento das DST, AIDS e Hepatites. (Carga horária: 15h).
	Universidade Federal de Santa Catarina, UFSC, Brasil.
2013 - 2013	segredos dos vinhos e suas harmonizações. (Carga horária: 3h).
	Serviço Nacional de Aprendizagem Comercial - SENAC Minas, SENAC/MG, Brasil.
2013 - 2013	noções básicas de corte e preparo de carne. (Carga horária: 3h).
	Serviço Nacional de Aprendizagem Comercial - SENAC Minas, SENAC/MG, Brasil.
2013 - 2013	preparo de saladas. (Carga horária: 3h).
	Serviço Nacional de Aprendizagem Comercial - SENAC Minas, SENAC/MG, Brasil.
2012 - 2012	Perfuração de orelha. (Carga horária: 8h).
	STUDEX, STUDEX, Brasil.
2012 - 2012	Genéricos e seus desafios, foco no cliente (Carga horária: 8h).
	GERMED PHARMA, GERMED, Brasil.
2010 - 2010	Legislação Sanitária Sobre Farmácia e Drogaria. (Carga horária: 2h).
	Universidade Presidente Antônio Carlos, UNIPAC, Brasil.
2010 - 2010	Atuação do Farmacêutico na Farmácia Comercial. (Carga horária: 2h).
	Universidade Presidente Antônio Carlos, UNIPAC, Brasil.
2010 - 2010	Hemostasia. (Carga horária: 2h).
	Universidade Presidente Antônio Carlos, UNIPAC, Brasil.
2010 - 2010	Orientação de transporte de medicamentos. (Carga horária: 4h).
	Empresa Mantiqueira Express LTDA., EME, Brasil.
2009 - 2009	Farmacogenômica. (Carga horária: 4h).
	Universidade Presidente Antônio Carlos, UNIPAC, Brasil.
2009 - 2009	Tecnologia das fermentações. (Carga horária: 4h).
	Universidade Presidente Antônio Carlos, UNIPAC, Brasil.
2009 - 2009	Ética e experimentação animal. (Carga horária: 4h).
	Universidade Presidente Antônio Carlos, UNIPAC, Brasil.
2008 - 2008	Técnicas para determinar a qualidade da água. (Carga horária: 4h).
	Universidade Presidente Antônio Carlos, UNIPAC, Brasil.
2008 - 2008	Como fazer pesquisa no Brasil. (Carga horária: 4h).
	Universidade Presidente Antônio Carlos, UNIPAC, Brasil.
2008 - 2008	

Dermatocosméticos. (Carga horária: 4h).

Universidade Presidente Antônio Carlos, UNIPAC, Brasil.

Rotulagem de Alimentos. (Carga horária: 4h).

Universidade Presidente Antônio Carlos, UNIPAC, Brasil.

Postura no Trabalho. (Carga horária: 4h).

Universidade Presidente Antônio Carlos, UNIPAC, Brasil.

Eletroforese. (Carga horária: 4h).

Universidade Presidente Antônio Carlos, UNIPAC, Brasil.

Aplicação de injetáveis. (Carga horária: 8h).

Universidade Presidente Antônio Carlos, UNIPAC, Brasil. Noções Básicas em Manipulação. (Carga horária: 8h).

Universidade Presidente Antônio Carlos, UNIPAC, Brasil.

Atuação Profissional

Rede Azul e Branca - Drogaria São João, SJ, Brasil.

Vínculo institucional

2008 - 2008

2008 - 2008

2008 - 2008

2007 - 2007

2007 - 2007

2015 - Atual

Vínculo institucional 2012 - 2015

Vínculo: Celetista, Enquadramento Funcional: Farmacêutico Responsável Técnico, Carga horária: 44

Vínculo: , Enquadramento Funcional: Farmacêutico Responsável Técnico, Carga horária: 44

Centro de Educação Profissional Tiradentes, CENEP, Brasil.

Vínculo institucional

2016 - Atual

Outras informações

Vínculo: Colaborador, Enquadramento Funcional: Professor, Carga horária: 11

Professor de Química Básica e Farmacêutica para o curso Técnico em Farmácia, módulo II. Professor de Química Básica para o curso Técnico em Análises Clínicas, módulo II. Professor de Farmacognosia para o curso Técnico em Farmácia, módulo III. Professor de Parasitologia para o curso Técnico em Farmácia, módulo III. Professor de Microbiologia e Parasitologia Básica para o Curso Técnico em Enfermagem, módulo I. Professor de Patologia Básica para o curso Técnico em Análises Clínicas, módulo I. Professor de Microbiologia e Parasitologia Clínica para o curso Técnico em Análises Clínicas módulo III. Professor de Farmácia Hospitalar para o Curso técnico em

Farmácia módulo III.

Vínculo institucional

Outras informações

2013 - 2015

Vínculo: , Enquadramento Funcional: Professor, Carga horária: 36

Professor de Patologia Geral para o curso técnico de Farmácia, Módulo I. Professor de Química Básica e Farmacêutica para o curso técnico de Farmácia, Módulo II. Professor de Farmácia, Módulo II. Professor de Química Básica e Aplicada para o curso técnico de Análises Clínicas, módulo II. Professor de Farmacognosia para o curso técnico em Farmácia,

Módulo III. Professor de Imunologia Clínica para o curso técnico em Análises Clínicas, Módulo III.

Rede Salesianas de Escola, ITF, Brasil.

Vínculo institucional 2011 - 2012

Vínculo: Professor vistante, Enquadramento Funcional: Professor de Ouímica Teórica/Prática, Carga horária: 7

Vínculo institucional

2011 - 2011 Vínculo: Monitor de Anatomia, Enquadramento Funcional: Monitor, Carga horária: 5

Vínculo institucional

2010 - 2010 Vínculo: Monitor de Anatomia, Enquadramento Funcional: Monitor, Carga horária: 10

Vínculo institucional

2008 - 2008 Vínculo: Monitor de Citolo/Histologia, Enquadramento Funcional: Monitor, Carga horária: 4

SECRETARIA DE ESTADO DE EDUCAÇÃO DE MINAS GERAIS, SEE-MG, Brasil.

Vínculo institucional

2012 - 2012 Vínculo: Professor vistante, Enquadramento Funcional: Professor de Química PEB II, Carga horária: 8

Outras informações Professor de Química PEB II (Primeiro ano do Ensino Médio Regular e EJA) da Escola Estadual Deputado José Bonifácio Lafayette de

Andrada - Côrrea de Almeida - Barbacena - MG

Vínculo institucional

2011 - 2011 Vínculo: Professor vistante, Enquadramento Funcional: Professor de Química PEB II, Carga horária: 18

Outras informações Professor designado de Química PEB II da Escola Estadual Amilcar Savassi - Barbacena - MG

Vínculo institucional

2010 - 2010 Vínculo: Professor vistante, Enquadramento Funcional: Professor de Química PEB II, Carga horária: 18

Outras informações Professor designado de Química PEB II da Escola Estadual Junto ao Centro Educacional Lima Duarte - Antônio Carlos - MG

Vínculo institucional

2010 - 2010 Vínculo: Professor vistante, Enquadramento Funcional: Professor de Química PEB II, Carga horária: 6

Outras informações Professor designado de Química PEB II da Escola Estadual Junto ao Centro Educacional Lima Duarte - Antônio Carlos - MG

Vínculo institucional

2010 - 2010 Vínculo: Professor vistante, Enquadramento Funcional: Professor de Química PEB II, Carga horária: 18

Outras informações Professor designado de Química PEB II da Escola Estadual Amilcar Savassi - Barbacena - MG

Colégio de Aplicação - Unidade Santo Agostinho (UNIPAC), UNIPAC, Brasil.

Vínculo institucional

2009 - 2010 Vínculo: Professor, Enquadramento Funcional: Professor, Carga horária: 6

Outras informações Profesor no conteúdo de Química em todas as séries do Ensino Médio.

Vínculo institucional

2008 - 2009 Vínculo: Professor, Enquadramento Funcional: Professor, Carga horária: 6

Outras informações Professor no conteúdo de ciências quinta e sexta séries do Ensino Fundamental.

Departamento Municipal de Saúde Pública de Barbacena, DEMASP, Brasil.

Vínculo institucional

2009 - 2009 Vínculo: Estagiário, Enquadramento Funcional: Estagiário de Farmácia, Carga horária: 25

Outras informações

O estágio teve o objetivo de observar e aplicar os conhecimentos adquiridos nas disciplinas estudadas no curso de farmácia até o quinto período, bem como confrontá-las com a prática farmacêutica propriamente dita, buscando firmar uma prática que seja significativa. Os setores foram: Farmácia Popular do Brasil, Programa de Saúde Mental, Coordenação e Programação da Farmácia

Central, Medicamentos de alto custo e posto de dispensação Dr. Amin Feres.

Drogaria Valente, DROGARIA VALENTE, Brasil.

Vínculo institucional

2009 - 2009 Vínculo: Estagiário, Enquadramento Funcional: Estagiário de Farmácia Comercial, Carga horária: 25

O estágio constituiu-se em uma oportunidade para refletir sobre a própria prática, vivenciada nas farmácias comerciais, sendo no setor de dispensação ou de administração, mobilizando competências e habilidades na análise crítica das situações, aliando os princípios éticos e científicos.

Farmácia de Manipulação Botica da Serra, MBDAS, Brasil.

Vínculo institucional 2010 - 2011

2009 - 2009

Vínculo: Estagiário de manipulação, Enquadramento Funcional: Estagiário de manipulação, Carga horária: 25

Projetos de pesquisa

2010 - 2012 AVALIAÇÃO DO CRESCIMENTO DO TUMOR SÓLIDO DE EHRLICH EM ANIMAIS TRATADOS COM EXTRATO DE ALOE VERA

> Situação: Concluído; Natureza: Pesquisa. Alunos envolvidos: Graduação: (3).

Integrantes: Renan Diniz Ferreira - Integrante / RESENDE, V. A. de. - Integrante / ALMEIDA, L. F. - Integrante / Suely Campos Tavares - Coordenador / Flávia Carmo Horta Pinto - Integrante / Ana Ribeiro - Integrante.

Financiador(es): Fundação Nacional de Desenvolvimento do Ensino Superior Particular - Bolsa.

ANÁLISE DA QUALIDADE DE TINTURAS-MÃES DE ARNICA (Arnica montana L.) COMERCIALIZADAS EM BARBACENA - MG

Descrição: Tinturas-mães (TM) são soluções hidroaalcólicas com efeito farmacológico obtidas da extração exaustiva, por contato prolongado, de drogas animais ou vegetais (Farmacopéia Brasileira IV, 1988). Os principais meios extrativos são a percolação ou a maceração. Os solventes mais utilizados são: o álcool, o éter, a acetona, o álcool e a água ou o éter alcoolizado (MACIEL, Renata L., et al., 2006). A TM de Arnica montana L. (arnica) é utilizada tradicionalmente na medicina para o tratamento de dores musculares, inflamações e contusões (Blumenthal, 1998). É uma espécie nativa da Europa, da família Asteraceae, publicada nas três primeiras edições da Farmacopéia Brasileira (MACIEL, Renata L., et al., 2006). O presente trabalho tem por objetivo determinar a qualidade das TM de arnica comercializadas na cidade de Barbacena, MG..

Situação: Concluído; Natureza: Pesquisa.

Alunos envolvidos: Graduação: (5) / Especialização: (0) / Mestrado acadêmico: (0) / Mestrado profissional: (0) / Doutorado: (0) .

Integrantes: Renan Diniz Ferreira - Integrante / Lidiane Ferreira Almeida - Integrante / Cleidiane Moreira Condé - Integrante / Virgínia Aparecida Resende - Integrante / Tatiane Aparecida da Silva - Integrante / Juliana C. S. Almeida - Coordenador.

Número de produções C, T & A: 1

Áreas de atuação

1	1. (Grande área	ea: Ci	iências d	a Sa	aúde /	Area: F	-armácia.	

2. Grande área: Ciências da Saúde / Área: Farmácia / Subárea: Gestão Farmacêutica.

Grande área: Ciências da Saúde / Área: Farmácia / Subárea: Química.

Grande área: Ciências da Saúde / Área: Farmácia / Subárea: Farmácia Hospitalar. Grande área: Ciências da Saúde / Área: Farmácia / Subárea: Saúde Coletiva.

Grande área: Ciências da Saúde / Área: Farmácia / Subárea: Patologia.

Idiomas

Espanhol

3.

4.

5.

6.

Compreende Bem, Fala Razoavelmente, Lê Bem, Escreve Pouco,

Prêmios e títulos

2018	Professor Patrono da turma Técnico em Análises Clínicas, CENEP.
2016	Professor Paraninfo do Curso Técnico em Farmácia, CENEP.
2014	Professor Paraninfo do Curso Técnico em Farmácia, CENEP.
2012	Medalha Dr. Zezinho Bonifácio, Fundação Presidente Antônio Carlos.
2011	I Concurso de Fisiologia da UNIPAC - Quarto lugar geral, UNIPAC.

Produções

Produção bibliográfica

Resumos publicados em anais de congressos

- 1. PINTO, F. C. H.; SOUZA, D. A. S.; SILVA, G. R.; RIBEIRO, R. I. M. A.; RESENDE, V. A.; **DINIZ, R.**; ALMEIDA, L. F.; TAVARES, S. G.; PINTO, A. R. . Influence of oral administration of Aloe vera extract on growth of solid Ehrlich tumor. In: I Luso-Brazilian Congress of the Experimental Pathology and XI International Symposium on Experimental Techniques, 2011, Recife. Exprimental Pathology and Health Sciences, 2011. v. 5. p. 77-77.

Apresentações de Trabalho

- 1. **PINTO, F. C. H.; SOUZA, D. A. S.; SILVA, G. R.; RIBEIRO, R. I. M. A.; RESENDE, V. A.; **DINIZ, R.**; ALMEIDA, L. F.; TAVARES, S. G.; PINTO, A. R. . Influence of oral administration of Aloe vera extract on growth of solid Ehrlich tumor. 2011. (Apresentação de Trabalho/Congresso).
- 2. ** ALMEIDA, L. F.; **DINIZ, R.**; RESENDE, V. A. de.; TAVARES, S. G.; HORTA, F. C.; PINTO, A. R. . Avaliação do crescimento do tumor sólido de Ehrlich em animais tratados com extrato de Aloe vera. 2010. (Apresentação de Trabalho/Comunicação).
- 3. DINIZ, R.. A TEORIA DE DARWIN NO CONTEXTO DA SALA DE AULA EVOLUÇÃO E EDUCAÇÃO: UM PERCURSO DE DARWIN A ATUALIDADE. 2009. (Apresentação de Trabalho/Comunicação).
- 4. ALMEIDA, J. C. dos S.; **DINIZ, R.**; CONDÉ, C. M.; RESENDE, V. A. de.; ALMEIDA, L. F.; SILVA, T. A. . ANÁLISE DA QUALIDADE DE TINTURAS MÃES DE ARNICA MONTANA L. (Arnica montana L.) COMERCIALIZADAS NA CIDADE DE BARBCENA MG. 2009. (Apresentação de Trabalho/Congresso).

Eventos

Participação em eventos, congressos, exposições e feiras

- 1. IV Simpósio Mineiro de Química. 2011. (Simpósio).
- 2. VI Jornada do Curso de Farmácia e X Jornada de Nutrição. 2011. (Outra).

- 3. V Jornada do Curso de Farmácia e III Jornada do Curso de Biotecnologia. 2010. (Outra).
- **4.** I ação social no XVII aniversário de amancipação política de Alfredo Vasconcelos. 2009. (Outra).
- 5. IV Jornada do curso de Farmácia e II Jornada do curso de Biotecnologia. 2009. (Outra).
- **6.** Dia da Responsabilidade do Ensino Superior Particular. 2008. (Oficina).
- 7. III Jornada do Curso de Farmácia e I Jornada co Curso de Biotecnologia. 2008. (Outra).
- 8. II Jornada de Anatomia Aplicada e I Jornada de Anatomia Patológica de Barbacena. 2008. (Congresso).
- **9.** II Jornada do Curso Técnico em Enfermagem. 2008. (Congresso).
- **10.** Seminário de Plantas Medicinais e Terapêuticas Tradicionais. 2008. (Seminário).
- **11.** Universidade Portas Abertas. 2008. (Outra).
- **12.** Atenções Farmacêuticas no Jubileu de São José. 2007. (Oficina).
- **13.** Dia Nacional da Responsabilidade do Ensino Superior Particular. 2007. (Oficina).
- **14.** II Jornada do Curso de Farmácia. 2007. (Outra).

Organização de eventos, congressos, exposições e feiras

- **1.** ALMEIDA, Lidaiane Ferreira; CONDE, Cleidiane Moreira.; RESENDE, Virgínia Aparecida de; **DINIZ, R.**. IV Jornada do Curso de Farmácia e II Jornada do Curso de Biotecnologia. 2009. (Congresso).
- 2. DINIZ, R.; ALMEIDA, Lidaiane Ferreira; MORAES, Flávia Costa. . III Jornada do Curso de Farmácia e I Jornada do Curso de Biotecnologia. 2008. (Congresso).

Outras informações relevantes

Aprovado em 23º lugar no concurso do IBGE - EDITAL Nº 01/2010

Página gerada pelo Sistema Currículo Lattes em 01/09/2020 às 1:53:21

Imprimir currículo